# 土地使用税退税会计处理

提问人：xflcpa123 时间：2017-02-14 12:49:02
请教陈版及各位老师：
A公司 2015 年度按每平 10 元价格交纳土地使用税 100 万元，由于 2016 年度提高交费标准按 20 元交纳，共交纳了 200 万元。 2016 年末税务局按 5 元标准进行了返还，共计 50 万元。请问：这 50 万元是作为营业外收入---政府补助---税费返还处理，还是按冲减计提的管理费用（或税金及附加）---土地使用税处理？谢谢！

回答人：chenyiwei
关键是：返还的依据和原因是什么？ 首先应当考虑是否构成一项前期差错，即按照前期已生效的税法规定，前期是否不应当缴纳这么多。如果是，则多缴税款不应记入前期费用，而应确认为一项资产。 其次，如果排除了属于前期差错的可能性，则进一步分析返还的依据是税法规定还是地方财政土政策。如果返还依据是税法规定，则冲减“税金及附加”；如果返还依据是地方土政策，则作为政府补助贷记营业外收入。

提问人：cjzhangyong 时间：2017-02-15 11:30:35
如果该土地使用税是 16 年 2 月缴纳，当时计入管理费用，现根据增值税会计处理没有将 2 月调整到税金及附加，，那么 17 年根据税法规定退回属于 16 年 2 月（不属于差错），是冲税金及附加吗？导致税金及附加负数

回答人：chenyiwei
原渠道冲回，所以还是冲减管理费用。

提问人：凯旋绝唱 时间：2018-06-12 22:38:33
陈老师，请问跨年收到以前年度的土地税退税（符合免税条件），是直接冲减当年的“税金及附加”，还是通过以前年度损益调整科目呢？判断依据是什么？

回答人：chenyiwei
虽然符合免税条件，但是否还需要经过申请、审批程序？何时取得退税批文的？